【裁判字號】    89,交易,40
【裁判日期】    890810
【裁判案由】    過失傷害
【裁判全文】
臺灣苗栗地方法院刑事判決                          八十九年度交易字第四號
    公  訴  人  臺灣苗栗地方法院檢察署檢察官
    被      告  丙○○
右列被告因過失傷害案件，經檢察官提起公訴（八十九年度偵字第四九三號），本院
判決如左：
    主  文
丙○○因過失傷害人，處有期徒刑貳月，如易科罰金以佰元折算壹日。
    事  實
一、丙○○於民國八十八年十二月八日凌晨零時十五分許，駕駛車號ＱＰ─四七一三
    號自用小客車，沿苗栗縣台十三甲線由南往北行駛，行經該道路七．五公里北上
    處，於行進時為接聽行動電話而欲將車駛至路肩行靠，仍應注意車前狀況，並隨
    時採取必要之安全措施，又當時雖為夜間、然天氣晴朗、視線良好，並無不能注
    意之情事，詎其竟疏未注意路面及左後方車輛之動態並握緊方向盤，以致將車駛
    於路肩時，因路面高低並有碎石，車輪打滑，滑回車道，適有甲○○所駕載有乙○○之車號Ｗ四－０五三七號自用小客車，沿前揭路段同向行駛，亦疏未注意車
    前狀況並隨時採取必要之安全措施及行經彎道應減速慢行，丙○○所駕車輛之左
    前車頭因而擦撞甲○○所駕車之右後輪部位，甲○○所駕之車因而翻覆，使甲○○及其車內乘員乙○○因而分別受有頭部血腫、左肩、左肘及右膝多處挫傷；及
    面部血腫及左膝挫傷之傷害。
二、案經甲○○及乙○○訴由苗栗縣警察局竹南分局報請臺灣苗栗地方法院檢察署檢
    察官偵查起訴。
    理  由
一、訊據被告丙○○固不否認於上開時、地駕車肇事之事實，惟矢口否認有何過失犯
    行，辯稱：本件車禍係因路上碎石致伊車子打滑所致，且甲○○車速過快云云。
    然查，右揭事實，業據告訴人甲○○及乙○○指訴綦詳，並有道路交通事故調查
    報告表及診斷證明書、估價單各一份及現場照片七紙附卷為憑。按諸汽車行駛時
    ，駕駛人應注意車前狀況，並隨時採取必要之安全措施，道路交道安全規則第九
    十四條第三項定有明文。被告身為駕駛人，對於上揭規定自應注意並遵守。查本
    件據卷附道路交通事故調查報告表現場圖所示，本件事故現場，並無足以遮斷視
    線之障礙物觀之，被告當時對於路面及後方車道上之車輛動態，非無預先察覺之
    可能，是本件設若被告於事發時能注意及此，當見後方已有來車，斯時若專心駕
    車，緊握方向盤，顯非不能避免本件事故，詎其因於行進間欲接聽行動電話致疏
    於操控車輛、注意路面及左後方車輛之動態，即欲轉入路面不平之路肩，致生事
    端，所為難謂無何過失。就此，被告雖陳稱本件係因路上碎石致伊車子打滑且甲○○車速過快所致，然被告既有過失，已如上述，縱被告所陳非虛，亦係甲○○
    是否同具過失之問題，殊無僅以他人亦有過失情事，據為自身不需竭盡避就事故
    發生注意義務之論據，故被告此部分所辯，無解於罪責，並不足取。又告訴人因
    本件事故受有如事實欄所載之傷害乙節，有上開診斷證明書在卷可佐，則被告之
    過失行為與告訴人之受傷間，顯具相當因果關係，本案事證明確，被告犯行堪予
    認定。
二、核被告丙○○所為，係犯刑法第二百八十四條第一項前段之過失傷害罪。被告以
    一行為觸犯二罪名相同之過失傷害罪，為想像競合犯，應從相同罪名之過失傷害
    罪處斷。爰審酌被告之過失程度、所生之危害、犯罪後態度尚稱良好及肇事後雖
    欲與告訴人商談和解、告訴人卻堅持告訴等情，量處如主文所示之刑，並諭知易
    科罰金之折算標準。
據上論斷，應依刑事訴訟法第二百九十九條第一項前段，刑法第二百八十四條第一項
前段、第五十五條、第四十一條，罰金罰鍰提高標準條例第一條前段、第二條，判決
如主文。
中    華    民    國      八十九      年      八      月      十        日
                                      臺灣苗栗地方法院刑事庭
                                          審判長法  官  周  淡  怡
                                                法  官  陳  鴻  斌
                                                法  官  林  靜  雯
右正本證明與原本無異。
如不服本判決，應於判決送達後十日內向本院提出上訴狀( 應附繕本 )，上訴於
臺灣高等法院台中分院。
                                                書記官   李坤益
中    華    民    國   八十九         年      八    月      十五       日
刑法第二百八十四條
因過失傷害人者，處六月以下有期徒刑、拘役或五百元以下罰金，致重傷者，處一年
以下有期徒刑、拘役或五百元以下罰金。
從事業務之人，因業務上之過失傷害人者，處一年以下有期徒刑、拘役或一千元以下
罰金，致重傷者，處三年以下有期徒刑、拘役或二千元以下罰金。
刑法二百八十四條第一項


司法院資訊處製作；財團法人民間司法改革基金會備份。
